【裁判字號】    99,撤緩,30
【裁判日期】    990726
【裁判案由】    聲請撤銷緩刑
【裁判全文】
臺灣宜蘭地方法院刑事裁定              99年度撤緩字第30號
聲  請  人  臺灣宜蘭地方法院檢察署檢察官
受  刑  人  甲○○
上列聲請人因受刑人違反森林法案件（臺灣宜蘭地方法院97年度
訴字第216號），聲請撤銷緩刑之宣告（99年度執聲律字第350號
），本院裁定如下：
    主  文
聲請駁回。
    理  由
一、聲請意旨略以：受刑人甲○○因違反森林法案件，經本院以
    97年度訴字第216號判處有期徒刑6月，如易科罰金，以新臺
    幣1,000元折算1日，併科罰金新臺幣1,960元，罰金如易服
    勞役，以新臺幣1,000元折算1日，緩刑3年，並於民國97年7
    月3日確定，惟受刑人於緩刑期內即99年1月22日，更犯毒品
    危害防制條例，經本院以99年度訴字第138號判處有期徒刑6
    月，如易科罰金，以新臺幣1,000元折算1日，並於99年6月2
    1日確定。受刑人前案緩刑期間為3年，足見原判決法官認有
    以較長之緩刑期間，使被告不敢再為犯罪行為，以促使其改
    過自新，詎其於緩刑期間僅過一半之99年1月22日，即再犯
    後案，足見受刑人法治觀念偏差，守法觀念薄弱，未能因前
    案給予緩刑而知所警惕、改過自新，實有賴刑之執行矯治其
    反社會性格，從而，原緩刑之宣告顯難收前開預期效果，而
    有執行刑罰之必要，已合於刑法第75條之1第1項第2款所定
    得撤銷緩刑宣告之原因，爰依刑事訴訟法第476條規定，聲
    請將受刑人前揭緩刑之宣告予以撤銷云云。
二、按受緩刑之宣告，於緩刑期內因故意犯他罪，而在緩刑期內
    受6月以下有期徒刑、拘役或罰金之宣告確定者，足認原宣
    告之緩刑難收其預期效果，而有執行刑罰之必要者，得撤銷
    其宣告，98年6月10日修正公布，同年9月1日施行之刑法第7
    5條之1第1項第2款定有明文。又於中華民國98年5月19日刑
    法修正施行前，受緩刑之宣告，98年5月19日修正刑法施行
    後，仍在緩刑期內者，適用98年5月19日修正施行之刑法第
    75條及第75條之1規定，刑法施行法第6條之1第2項亦有明定
    。而緩刑宣告是否得撤銷，除須符合刑法第75條之1第1項各
    款之要件外，本條並採裁量撤銷主義，賦予法院撤銷與否之
    權限，特於第1項規定實質要件為「足認原宣告之緩刑難收
    其預期效果，而有執行刑罰之必要」，供作審認之標準。亦
    即於上揭「得」撤銷緩刑之情形，法官應依職權本於合目的
    性之裁量，妥適審酌被告所犯前後數罪間，關於法益侵害之
    性質、再犯之原因、違反法規範之情節是否重大、被告主觀
    犯意所顯現之惡性及其反社會性等情，是否已使前案原為促
    使惡性輕微之被告或偶發犯、初犯改過自新而宣告之緩刑，
    難收其預期效果，而有執行刑罰之必要。
三、經查：
  (一)受刑人甲○○因違反森林法案件，經本院於97年6月11日以
    97年度訴字第216號判處有期徒刑6月，如易科罰金，以新臺
    幣1,000元折算1日，併科罰金新臺幣1,960元，罰金如易服
    勞役，以新臺幣1,000元折算1日，緩刑3年，並於97年7月3
    日確定。惟受刑人於緩刑期內即99年1月22日更犯毒品危害
    防制條例，經本院於99年6月3日以99年度訴字第138號判處
    有期徒刑6月，如易科罰金，以新臺幣1,000元折算1日，並
    於99年6月21日確定等情，有本院97年度訴字第216號宣示判
    決筆錄、99年度訴字第138號刑事判決書、臺灣高等法院被
    告前案紀錄表各1份在卷足憑，顯見受刑人於緩刑期內因故
    意犯他罪，而於緩刑期內受6月以下有期徒刑之宣告確定，
    受刑人已合於刑法第75條之1第1項第2款之撤銷緩刑事由無
    疑。
  (二)受刑人雖於前案違反森林法案件緩刑期內因故意犯他罪，而
    在緩刑期內受6月以下有期徒刑之宣告確定，然刑法緩刑制
    度係為促進惡性輕微之被告或偶發犯、初犯利於改過自新而
    設，刑法第75條之1又已課予法院裁量之義務，已如前述，
    則被告雖合於上開要件，惟是否已足認前案緩刑宣告難收其
    預期效果，而有執行刑罰之必要，仍須衡酌相關情況決定之
    。衡諸受刑人後案係犯毒品危害防制條例第10條第1項之施
    用第一級毒品罪，與前案犯結夥二人以上，為搬運贓物，使
    用車輛竊取森林主產物之犯行，兩案非但犯罪型態、原因、
    侵害法益及社會危害程度殊異，且後案係施用毒品案件，僅
    戕害其自身健康，並未損及他人權益，並參以後案宣告之罪
    名為毒品危害防制條例第10條第1項施用第一級毒品罪，法
    定刑為「6月以上5年以下有期徒刑」，經本院以檢察官與被
    告協商合意範圍內為判決，亦僅宣告有期徒刑6月之輕刑，
    顯見受刑人後案之犯罪情節尚非重大，衡情不能因此遽認其
    前案緩刑之宣告難收預期效果而有執行刑罰之必要。
四、綜上所述，聲請人雖依刑事訴訟法第476條、刑法第75條之1
    第1項第2款規定聲請撤銷受刑人前案緩刑之宣告，惟經本院
    審酌前開各情，尚難認受刑人原宣告之緩刑難收其預期效果
    ，而有執行刑罰之必要，此外，卷存證據亦無其他可認受刑
    人前案緩刑宣告難收預期效果之積極事證，是本件聲請並無
    理由應予駁回。
五、依刑事訴訟法第220條之規定，裁定如主文。
中    華    民    國    99    年    7     月    26    日
                  刑事第二庭  法  官  蘇錦秀
以上正本證明與原本無異。
如不服本裁定，應於送達後5日內，向本院提出抗告狀。（需附
繕本）
                              書記官  劉晨輝
中    華    民    國    99    年    7     月    26    日

司法院資訊處製作；財團法人民間司法改革基金會備份。
